臺灣臺南地方法院刑事判決　　　　　　　　　　　　　九十一年度訴字第四七號
　　公　訴　人　臺灣台南地方法院檢察署檢察官
　　被　　　告　丙○○
右列被告因搶奪案件，經檢察官提起公訴（九十一年度營偵字第五五號），本院判
決如左：
    主  文
丙○○意圖為自己不法之所有，而搶奪他人之動產，累犯，處有期徒刑捌月。
    事  實
一、丙○○曾於民國八十七年間因傷害案，為本院判處有期徒刑五月確定，於八十八
    年三月八日服刑出獄執行完畢，仍不知悔改。復於九十一三月二十日上午十一時
    許，前往台南縣東山鄉東山村三一三號甲○○家中廚房要找甲○○喝酒，甲○○
    推說不喝酒而走到客廳時，丙○○竟基於意圖為自己不法所有之搶奪犯意，將酒
    潑向當時仍在廚房之甲○○配偶乙○○○身上，乘乙○○○不備之際，動手掠取
    乙○○○左手無名指上所戴之戒指後迅速離去，得手後戒指供為日常戴用。嗣經
    乙○○○報警後，為警循線查獲，並起獲乙○○○戒指一枚（業已發還予乙○○○）。
二、案經臺南縣警察局白河分局報告臺灣台南地方法院檢察署檢察官偵查起訴。
    理  由
一、訊據被告丙○○坦承有於右揭時、地拿取乙○○○之戒指一枚，但矢口否認有何
    搶奪犯行，辯稱：「因乙○○○說她手指會癢，我拿酒塗在她的手指上，戒指就
    被我拿下，我問她戒指給我好嗎？她說好」等情。惟查：被告於警詢中供承：「
    我到他家時乙○○○向我說他的手會癢，我就以高梁酒塗抹他的雙手，然後拉他
    的手指頭，掛在手指頭上戒指就被我拉下。我拔下該枚戒指之目的是我要自己掛
    。拔完戒指後，我就直接返家，．．。」等語屬實，核與被害人乙○○○於警詢
    中指述：「丙○○原本是要找我先生甲○○喝酒，但我先生不理他，然後他就用
    酒潑在我身上，丙○○見我左手無名指戴有戒指，丙○○就捉住我的手，硬將戒
    指拉出後，他就跑出去。」、「（丙○○硬拿走戒指時你有無反抗並作何反應？
    ）我沒有反抗。但我告訴丙○○我要報警，他說他不怕。因為我當時找不到棍子
    反抗。」、「（你有無同意丙○○拿走你的戒指？）我不同意，是他硬拿走的。
    」、「丙○○在廚房裡搶我的戒指。」（警卷第三頁背面及偵卷第五頁背面）等
    語，及證人即乙○○○配偶甲○○於警詢中及本院審理時證稱：「丙○○於九十
    一年三月二十日上午十一時許帶了一瓶高粱酒到我家廚房找我喝，可是我向他說
    我不喝酒，所以不理他就出來客廳坐，不一會我聽到我太太乙○○○在廚房內叫
    ，這時丙○○也跑了出去，等我進去廚房問我太太乙○○○，我太太才說他的戒
    指被丙○○搶走」（見偵卷第六頁背面）；「（被告向你太太搶戒指時，你在何
    處？那天情形如何？）那天被告在廚房，我在客廳，拿戒指之後，被告就跑出去
    ，我太太有喊叫，我有進去看我太太，她跟我說戒指被丙○○搶走了，．．．。
    」、「（你太太是否同意將戒指給他？）沒有，我太太說是被他搶走的。」（見
    本院九十一年七月十九日訊問筆錄）等情大致相符，併審酌被告自承與乙○○○
    及甲○○係認識十多年的朋友，三人平日素無怨隙，則乙○○○及甲○○當無設
    詞構陷被告之理。此外，復有扣押書及贓物認領保管收據附卷可稽。是被告乘乙○○○不備而掠取乙○○○之戒指一情，應可認定。次查，被告雖以上情置辯，
    惟其於本院審理時亦供稱：伊拿戒指係要戴平安用的，拿回家後即放在電視機上
    面，因為戒指太大，怕戴在手上工作時會遺失，沒有東西賠人家乙節（見本院九
    十一年七月八日訊問筆錄及同年八月九日審判筆錄），準此，倘被告所辯：乙○○○已同意將戒指贈與給伊一情為真，則被告何以害怕會遺失戒指，而無法賠償
    乙○○○？再倘乙○○○確將戒指贈與被告，其嗣後何須高喊來向其丈夫甲○○
    求救？且倘非被告係以搶奪方式掠取乙○○○之戒指，乙○○○又為何要報警查
    處被告？況查，當時乙○○○之配偶甲○○近在咫尺，衡情乙○○○豈有隨意將
    該戒指贈與不相干男人之可能？凡此種種，俱與常理不符，被告前開所辯，不足
    採信。本件事證明確，其搶奪犯行，堪予認定。
二、按刑法上之搶奪罪，係指乘人不備而掠取他人動產或不及抗拒而為奪取之謂。核
    被告前揭所為，係犯有刑法第三百二十五條第一項之搶奪罪。被告曾於八十七年
    間因傷害案，經本院判處有期徒刑五月確定，並於八十八年三月八日執行完畢，
    有本院八十七年度訴字第六一五號刑事判決及臺灣台南地方法院檢察署刑案資料
    查註紀錄表可按，其五年以內再犯本件有期徒刑以上之罪，為累犯，應依刑法第
    四十七條規定加重其刑。爰審酌被告之犯罪手段、所生危害、所得利益即戒指之
    價值僅為新台幣五百元尚非高額、其品行智識程度不高，且被告為警查獲後已將
    該戒指返還，及犯後態度等一切情狀，量處如主文所示之刑，以資懲儆。
據上論斷，應依刑事訴訟法第二百九十九條第一項前段，刑法第三百二十五條第一項
、第四十七條，判決如主文。
中      華      民      國    九十一    年      八      月    十九    日
                                  臺灣臺南地方法院刑事第五庭
                                      審判長  法  官  陳  振  謙
                  法  官  柯  顯  卿
                                              法  官  陳  映  佐
右正本證明與原本無異。
如不服本判決，應於判決送達後十日內，向本院提出上訴狀（應提出繕本）。
                                          書  記  官  鍾  錦  祥
中      華      民      國    九十一    年      八      月     十九     日
錄附法條
刑法第三百二十五條第一項：
  意圖為自己或第三人不法之所有，而搶奪他人之動產者，處六月以上五年以下有期
  徒刑。
